【裁判字號】    95,訴,260
【裁判日期】    950421
【裁判案由】    毒品危害防制條例
【裁判全文】
臺灣臺北地方法院刑事判決               95年度訴字第260號
公  訴  人  臺灣臺北地方法院檢察署檢察官
被      告  甲○○
上列被告因毒品危害防制條例案件，經檢察官提起公訴（九十五
年度毒偵字第二二三號）及移送併案審理（臺灣基隆地方法院檢
察署九十五年度毒偵字第五八一號）後，被告就被訴事實為有罪
之陳述，本院合議庭裁定以簡式審判程序審理，茲判決如下：
    主  文
甲○○連續施用第一級毒品，處有期徒刑捌月；又連續施用第二
級毒品，處有期徒刑陸月。應執行有期徒刑壹年。
    事  實
一、甲○○於民國八十二年間曾因違反肅清煙毒條例及麻醉藥品
    管理條例案件，經臺灣高等法院高雄分院以八十二年度上訴
    字第三一八一號判決處有期徒刑三年及五月，應執行有期徒
    刑三年三月確定。經入監執行後，於八十六年五月六日縮短
    刑期假釋出監，迄於八十七年八月二日刑期屆滿，於所餘刑
    期內未經撤銷假釋，以已執行論（惟未構成累犯）。又曾於
    民國九十二年間因施用毒品案件，經臺灣板橋地方法院以九
    十二年度毒聲字第一一八四號裁定送觀察、勒戒後，認有繼
    續施用毒品之傾向，再由上開法院以九十二年度第二八三五
    號裁定令入戒治處所施以強制戒治，嗣經同法院裁定停止強
    制戒治，所餘戒治期間付保護管束（九十三年度毒聲字第一
    八一號），而於九十三年二月十八日出所，至九十三年九月
    十一日期滿後，由臺灣板橋地方法院檢察署檢察官以九十三
    年度戒毒偵字第三五○號為不起訴處分確定。詎甲○○猶不
    思悔改，竟於前開強制戒治執行完畢後五年內之九十四年十
    一月二日六時許、同年十二月十九日十四時許，基於施用第
    一級毒品海洛因之概括犯意，在基隆市○○區○○街一四五
    號十一樓之友人張信強租屋處，以將海洛因加水溶解成液體
    後利用針筒注射入體內之方式，連續施用第一級毒品海洛因
    ；並於九十四年十一月二日凌晨某時許、同年十二月十八日
    某時許，基於施用第二級毒品甲基安非他命之概括犯意，在
    上開地址之張信強居所，利用將安非他命置入玻璃球內燒烤
    產生煙霧之方式，連續施用第二級毒品甲基安非他命。嗣於
    ：
  (一)九十四年十一月二日二十一時許，經基隆市警察局第一分局
    持臺灣基隆地方法院核發之搜索票進入基隆市○○區○○街
    一四五號十一樓張信強之居所搜索時，發現張信強所有之注
    射針筒、海洛因、甲基安非他命等物品，於徵得當時在場之
    甲○○同意而採其尿液送驗後，鑑定人判定其尿液呈嗎啡（
    海洛因水解後反應）、甲基安非他命陽性反應，因而查獲。
  (二)九十四年十二月二十日十四時三十分許，因基隆市警察局第
    二分局深澳坑派出所警員接獲檢舉，而對基隆市信義區○○
    ○路一九八之八號屋內有人施用毒品之情產生合理懷疑，經
    徵得該屋屋主鄭嘉昌之同意而入內實施搜索，並於鄭嘉昌房
    屋內、外扣得注射針筒、毒品殘渣袋等物。嗣經當時在場之
    甲○○同意而配合警方採取尿液送驗後，鑑定人判定其尿液
    呈嗎啡及甲基安非他命陽性反應，因而查獲。
二、案經基隆市警察局第一分局報請臺灣基隆地方法院檢察署呈
    請臺灣高等法院檢察署檢察長令轉臺灣臺北地方法院檢察署
    檢察官偵查起訴，並由基隆市警察局第二分局報請臺灣基隆
    地方法院檢察署檢察官移送本院併辦。
    理  由
一、上述事實，已據被告甲○○坦白承認，又其於九十四年十一
    月二日及同年十二月二十日經查獲後，於警察局所採集之尿
    液經送檢驗結果，分別呈現嗎啡、甲基安非他命陽性反應之
    事實，有臺灣尖端先進生技醫要股份有限公司九十四年十一
    月十八日濫用藥物檢驗報告、昭信科技顧問股份有限公司九
    十五年二月十三日濫用藥物尿液檢驗報告各一紙可稽，此為
    鑑定機關本於專業知識及以精密儀器測試後所得之結論，自
    可憑信，故被告自白施用海洛因及甲基安非他命，應與事實
    相符，而堪採信。又被告曾於九十二年間因施用毒品案件，
    經臺灣板橋地方法院以九十二年度毒聲字第一一八四號裁定
    送觀察、勒戒後，認有繼續施用毒品之傾向，再由上開法院
    以九十二年度第二八三五號裁定令入戒治處所施以強制戒治
    ，嗣經同法院裁定停止強制戒治，所於戒治期間付保護管束
    （九十三年度毒聲字第一八一號），而於九十三年二月十八
    日出所，至九十三年九月十一日期滿後由臺灣板橋地方法院
    檢察署檢察官以九十三年度戒毒偵字第三五○號為不起訴處
    分確定等情，有臺灣高等法院被告全國前案紀錄表一份附卷
    足憑，故本案事證明確，被告於前開強制戒治完畢後五年內
    ，再次施用海洛因、甲基安非他命之犯行，堪以認定。
二、查海洛因、甲基安非他命分別係毒品危害防制條例第二條第
    二項第一款、第二款所定之第一級毒品及第二級毒品，不得
    非法持有、施用。故核被告施用海洛因之行為，係犯毒品危
    害防制條例第十條第一項施用第一級毒品罪；其施用甲基安
    非他命之行為，則係犯同條例第十條第二項施用第二級毒品
    罪。而其於施用海洛因與甲基安非他命前或後之持有海洛因
    與甲基安非他命犯行，各為其施用之高度行為所吸收，均不
    另論罪。被告除於九十四年十一月二日六時許及凌晨某時許
    分別施用海洛因、甲基安非他命各一次外，又於前開犯罪事
    實欄所載時、地施用海洛因及甲基安非他命之事實，雖未據
    公訴人起訴，然本院認此部分與本案已起訴部分有連續犯之
    裁判上一罪關係，亦為起訴之效力所及，本院應併予審理。
    被告多次施用海洛因、甲基安非他命之行為，各均時間緊接
    ，手法相同，所犯分別係犯罪構成要件相同之罪名，顯係基
    於概括犯意而反覆為之，應各依連續犯規定，分別論以一罪
    ，並均加重其刑。而被告所犯之上述二罪，犯意各別，行為
    互異，應分別論罪，合併處罰。爰審酌被告曾因施用毒品經
    令入戒治處所強制戒治後，仍未能戒斷其施用毒品之惡習，
    足見其陷溺已深，惟因施用毒品均僅係戕害其自己身心並無
    加害他人，犯罪後坦承犯行、態度尚稱良好等一切情狀，分
    別量處如主文所示之刑，並定其應執行刑。至警方於九十四
    年十一月二日、同年十二月二十日執行搜索當時所扣案之毒
    品及物件，係於案外人張信強、鄭嘉昌之居所查獲，應分屬
    案外人張信強、鄭嘉昌所有，且並無證據證明係供被告施用
    毒品之用，是應與被告本案犯行無關，爰不於本案為沒收或
    沒收銷燬之諭知，併予敘明。
據上論斷，應依刑事訴訟法第二百七十三條之一第一項、第二百
九十九條第一項前段，毒品危害防制條例第十條第一項、第二項
，刑法第十一條前段、第五十六條、第五十一條第五款，判決如
主文。
本案經檢察官蕭惠菁到庭執行職務。
中    華    民    國    95    年    4     月    21    日
                  刑事第十庭    法  官  林柏泓
如不服本判決，應於判決送達後十日內，向本院提出上訴狀。
以上正本證明與原本無異。
                                書記官  柯貞如
中    華    民    國    95    年    4     月    21    日
附錄法條：
毒品危害防制條例第十條
施用第一級毒品者，處六月以上五年以下有期徒刑。
施用第二級毒品者，處三年以下有期徒刑。


司法院資訊處製作；財團法人民間司法改革基金會備份。
